臺灣高等法院刑事裁定　　　　　　　　 100年度聲再字第60號
再審聲請人
即受判決人　陳俊安
代　理　人　鄭世脩律師
上列聲請人因恐嚇取財案件，對於本院99年度上易字第2624號，
中華民國100年1月19日第二審確定判決（臺灣桃園地方法院99年
度易字第187號，起訴案號： 臺灣桃園地方法院檢察署98年度偵
字第9160號），聲請再審，本院裁定如下：
    主  文
再審之聲請駁回。
    理  由
一、聲請意旨略以：(一)原判決第12頁第七點第（二）點，僅在論
    述被告許家翔乃獨立下手恐嚇犯行之人，則被告陳俊安從未
    下手實施言語恐嚇犯行之重要構成要件行為，自係以幫助犯
    參與上開犯罪行為，應受輕於原判決所認恐嚇取財罪名之共
    同正犯，而論處刑法第30條第2項，得按正犯之刑減輕。 (二)
    原判決第9頁第五，認定被告陳俊安恐嚇取財犯行， 論處15
    罪，惟查原判決附表1至4， 被告陳俊安既遂部分僅有6次，
    並無15次，原判決顯然漏未審酌，量刑上自有偏頗，爰依刑
    事訴訟法第420條第1項第6款、第421條之規定聲請再審云云
    。
二、按有罪之判決確定後，為受判決人之利益聲請再審，必其聲
    請之理由合於刑事訴訟法第420條第1項所定情形之一或第42
    1條有足生影響於判決之重要證據漏未審酌者， 始准許之。
    查刑事訴訟法第420條第1項第6款所謂發見確實之新證據，
    係指該證據於事實審法院判決前已經存在，為法院、當事人
    所不知，不及調查斟酌，至其後始行發見，且就證據本身形
    式上觀察，固不以絕對不須經過調查程序為條件，但必須顯
    然可認為足以動搖原有罪確定判決，而為受判決人無罪、免
    訴、免刑或輕於原判決所認罪名之判決者為限。故受理聲請
    再審之最後事實審法院，應就聲請再審理由之所謂「新證據
    」，是否具備事實審判決前已經存在，為法院、當事人所不
    知，事後方行發見之「嶄新性」（或稱「新規性」），及顯
    然可認足以動搖原有罪確定判決，應為無罪、免訴、免刑或
    輕於原判決罪名之「顯然性」（或稱「確實性」）二要件，
    加以審查，為判斷應否准予開始再審之準據，二者均不可或
    缺，倘未兼備上開學理上所謂「確實性」與「新規性」之二
    種再審新證據之特性，即不能據為再審之原因（詳最高法院
    93年度台抗字第98號、 86年度台抗字第477號裁判要旨參照
    ）。而所謂確實之新證據，係指其證據之本身在客觀上可認
    為真實，毋須經過調查，即足以動搖原判決，使受刑人得受
    有利之裁判者而言，若在客觀上就其之真實性為如何，尚欠
    明瞭，非經相當之調查，不能辨其真偽，即與確實新證據之
    「確實」含義不符，自難採為聲請再審之理由（詳最高法院
    85年台抗字第341號、第424號判決均同此旨）。
三、本院查：
(一)原確定判決認定聲請人即被告陳俊安涉有刑法第346條第1項
    、第3項恐嚇取財罪犯行，係依據證人即被害人黃００、 楊
    ００、李００之證述、及共同被告許家翔之自白、被告陳俊
    安之部分自白，足認聲請人確有與許家翔共同恐嚇取財之犯
    意聯絡及行為分擔等情，此觀諸原判決理由貳、一、二所載
    至明（見原確定判決第2─8頁），是原判決既已就認定聲請
    人犯罪之證據詳加斟酌，及說明所憑之理由，就形式觀察，
    即無違誤。
(二)聲請人陳俊安於再審理由中雖敘明，伊並未下手實施言語恐
    嚇犯行，應為幫助犯云云，然核聲請人所指，原判決之理由
    欄六、(二)業已詳予審酌（見原判決第11頁），自不符合前述
    「嶄新性」之再審要件；況聲請再審意旨此部分所指，亦屬
    法律適用之問題，非刑事訴訟法第420條第1項第6款所規定
    得聲請再審事由，本院自亦無從再加審酌。
(三)再審聲請人另以其實際犯恐嚇取財既遂部分僅有6次， 非15
    次，原判決量刑有所偏頗云云。惟按「量刑輕重係屬事實審
    法院得依職權自由裁量之事項，苟已斟酌刑法第57條各款所
    列情狀而未逾越法定刑度，不得遽指為違法」（最高法院72
    年度臺上字第6696號判例參照）。本件再審聲請人並無提出
    具體之事證足資證明原判決量刑偏頗；又上開聲請意旨所指
    實際犯恐嚇取財既遂部分僅有6次云云， 惟細繹原判決附表
    一編號1、3，附表二編號2，附表三編號2， 附表四編號1部
    分，陳俊安與許家翔共同所犯恐嚇取財罪行，其既遂次數分
    別為1次、2次、2次、9次、1次，加總合為15次無訛， 是此
    部分之聲請意旨尚有誤會。依上開說明，此部分自非屬於足
    以影響原判決之重要證據漏未審酌，顯與聲請再審要件不合
    。
四、綜上所述，本件聲請人聲請意旨並未提出任何新證據以供審
    酌，僅係就原判決已說明之事項及審酌取捨之證據再行爭執
    ，顯與刑事訴訟法第420條第1項第6款、第421條所列各種再
    審事由無一相符，本件再審聲請人聲請再審之理由，既與聲
    請再審要件不符，自不得執為再審原因。再審聲請人據以聲
    請再審，為無理由，應予駁回。
據上論斷，應依刑事訴訟法第434條第1項，裁定如主文。
中    華    民    國    100    年    2    月    18    日
                  刑事第十八庭  審判長法  官  吳鴻章
                                      法  官  林銓正
                                      法  官  汪梅芬
以上正本證明與原本無異。
不得抗告。
                                      書記官  初玲玲
中    華    民    國   100    年    2     月    18    日